【裁判字號】    90,聲再,545
【裁判日期】    901108
【裁判案由】    聲請再審
【裁判全文】
臺灣高等法院刑事裁定                              九十年度聲再字第五四五號
    再審聲請人
    即受判決人  甲○○
右列聲請人因傷害案件，對於本院九十年度上易字第三０三六號，中華民國九十年九
月二十七日確定判決，本院裁定如左：
    主  文
再審之聲請駁回。
    理  由
一、本件再審聲請意旨略以：聲請人為原審論處傷害罪刑，實與實際不符，茲以有下
    列原因聲請再審，請求改判無罪：(一)聲請人原係被害人，檢察官竟改列為被告。
    (二)證人周淑萍、謝慧茹二人均是對方周淑芳之親友，其證言當會偏頗。且所陳周
    淑芳之傷勢在左臉，亦與診斷書所載右臉受傷不符，故該診斷書不能證明對方傷
    害之結果，該診斷書為證據，亦有偽造之嫌。(三)原審審理中，法官均採憑對方之
    所言，聲請人之真實供詞，毫不採納，亦有未當。(四)又聲請人於案發後曾帶手機
    報案，但警局未派員到場，原審並未調查通聯紀錄，嗣三重分局亦延誤處理，聲
    請人才向檢察署按鈴申告，檢察官竟謂本案係三重分局報請偵辦，均有未符。且
    在檢察官偵訊中，僅依錄音存證內容亦非翔實，使聲請人權益受損，因認本件判
    決有重要證據漏未調查審酌之再審原因云云。
二、按刑事訴訟法第四百二十一條，係指不得上訴於第三審法院之案件，除同法第四
    百二十條規定外，其經第二審確定之有罪判決，如就足生影響於判決之重要證據
    漏未審酌者，得為受判決人之利益聲請再審。又所謂漏未審酌之證據，必須該證
    據確為真實，足以據以認定受判決人應受無罪、免訴或輕於原審所認定之罪名而
    後可，此觀之上開規定自明。
三、查本件聲請人甲○○與告訴人周淑芳因挑買路邊攤之皮包，發生爭執，繼則互毆
    ，致二人均受傷之事實，業據原審調查明白，認均應負傷害罪責，已在原判決內
    詳為記載所憑之證據及認定之理由。且經調卷詳閱結果，本案聲請人傷害部分係
    由周淑芳向三重警察分局提起告訴，移送板橋地檢署偵辦，有該分局八十九年十
    二月十八日北警重刑字第三七九二一號刑事案件報告書可稽。而案經檢察官提起
    公訴後，原審（含一審）經傳據證人周淑萍、謝慧茹及三重分局警員李林芳等人
    到庭證述，並參酌宏仁醫院出具之驗傷診斷書、病歷及復函，作綜合審酌後，已
    在判決理由內敘明證據取捨之理由，聲請人之辯解，不足採信。其指摘上開診斷
    書係出屬偽造，均容有誤會或難予採憑，即對重要證據顯非未予審酌，聲請人仍
    就原判決已說明事項及原審採證認事之適法行使，再起爭執，要非適法之再審原
    因，本件再審聲請，則難認有理由，應予駁回。
四、據上論結，應依刑事訴訟法第四百三十四條第一項，裁定如主文。
中    華    民    國      九十      年      十一      月      八        日
                              臺灣高等法院刑事第十三庭
                                  審判長法  官  蔡    燉
                                        法  官  盧  彥  如
                                        法  官  黃  聰  明
右正本證明與原本無異。
不得抗告。
                                        書記官  錢  艷  鳳
中    華    民    國       九十     年      十一      月      十二      日


司法院資訊處製作；財團法人民間司法改革基金會備份。
